臺灣高等法院臺中分院民事判決 　　九十年度上字第三六九號
　　上　訴　人　華南商業銀行股份有限公司
　　法定代理人　許德南
 　 訴訟代理人　林原旭
　　　　　　　　張光榮
　　被上訴人 　 甲○○
　　　　　　　　丙○○
　　　　　　　　乙○○
右當事人間請求清償借款事件，上訴人對於中華民國九十年五月十四日台灣台中地方
法院九十年度訴字第六五五號第一審判決提起上訴，本院判決如左：
    主    文
原判決關於駁回上訴人後開第二項之訴部分及該部分假執行之聲請暨訴訟費用之裁判
廢棄。
被上訴人甲○○應再給付上訴人新台幣壹佰伍拾萬元及如附表二所示之利息及違約金
。
其餘上訴駁回。
第一、二審訴訟費用由被上訴人甲○○負擔三分之二，餘由被上訴人甲○○與被上訴
人乙○○連帶負擔三分之一。
本判決第二項得假執行。
    事    實
甲、上訴人方面：
一、聲明：求為判決：
  (一)原判決不利於上訴人部分廢棄。
  (二)右廢棄部分，被上訴人丙○○、乙○○應與被上訴人甲○○連帶給付上訴人新台
    幣壹佰伍拾萬元整及如附表一所示之利息、違約金；被上訴人丙○○、甲○○、
    乙○○應連帶給付上訴人新台幣壹佰伍拾萬元整及如附表二所示之利息、違約金
    ；被上訴人丙○○應與被上訴人甲○○、乙○○連帶給付上訴人新台幣壹佰伍拾
    萬元整及如附表三所示之利息、違約金。
  (三)第一、二審訴訟費用由上訴人負擔。
二、陳述：
  (一)本件被上訴人丙○○、乙○○既經簽立授信約定書，並經對保，同意其後以該印
    章為憑與上訴人為授信之往來，且丙○○既於甲○○、乙○○之借據蓋章為連帶
    保證，而甲○○為其父親，是其授權其父代為蓋章係屬自然之理，原審僅憑被上
    訴人之否認，而未詳查是否足使第三人信該他人有代理權存在之情，遽為不利上
    訴人之判決，顯有末洽。
  (二)退步言之，縱被上訴人丙○○確如原審所確定之事實並不知悉上開借款情事，而
    由被上訴人甲○○一手包辯，然依民法第七百四十三條「保證人對於因行為能力
    之欠缺而無效之債務，如知其情事而為保證者，其保證仍為有效。」之同一法理
    ，被上訴人甲○○亦應對被上訴人丙○○所為之該筆借款，負保證之責任。
三、證據：補提存摺影本一紙、授信約定書影本三份、印鑑卡影本三紙。
乙、被上訴人方面：
一、聲明：
  (一)上訴駁回。
  (二)第二審訴訟費用由上訴人負擔。
二、陳述：除與第一審判決所載者相同，予以引用外，補稱：
  (一)被上訴人甲○○方面：系爭第一筆借款額度雖屆期清償完畢，惟伊因商業週轉之
    需，於民國（以下同）八十八年十一月二十六日依上訴人公司之作業規定，重訂
    契約，對照第一審起訴狀所附被上訴人乙○○、丙○○分別於八十四年二月十三
    日及同年二月二十四日所簽立保證債務之授信約定書，三份授信戶號皆為六三○
    ○–一○四五–九號，足見被上訴人乙○○、丙○○於系爭第一筆借款屆期清償
    後，另就伊之新訂契約內容，書立授信約定書並對保簽章，實乃上訴人完全信賴
    伊有往來三十年之信用實績，以伊個人信用額度上限所為之借貸契約。至系爭第
    二筆、第三筆借款亦因伊信用實績之故，經上訴人同意伊以個人信用額度上限壹
    佰伍拾萬元，分別以被上訴人丙○○、乙○○名義借得款項，丙○○、乙○○並
    不知情，嗣乙○○因伊要求其前往開戶保證，始於八十七年四月二十九日重新簽
    立一份印鑑卡及授信約定書，就第一審判決乙○○應連帶給付上訴人系爭第三筆
    借款之本金、利息即違約金部份，伊願負完全賠償責任。
  (二)被上訴人丙○○、乙○○方面：本件上訴人於原審自承：「沒有授權書，他們應
    該有同意，否則如何有印章，應該是被被告（即被上訴人）甲○○盜用的。」，
    從而，上訴人既自認被上訴人丙○○並無授權甲○○辦理借款及連帶保證事宜，
    且陳稱應係遭被上訴人甲○○盜用，難謂符合表見代理之條件。又觀諸上訴人所
    提系爭借據，其中丙○○、乙○○部份，於肉眼觀察即知其二人之簽名並非親書
    之筆跡；自難以該借據上之印章與丙○○、乙○○於八十四年二月十四日留存於
    上訴人之授權約定書上之印鑑相符，遽認有授權甲○○代為連帶保證及借款之情
    。又上訴人所述印鑑卡之內容，上訴人並未將其視為授信約定契約內容之一部，
    此觀諸上訴人於原審所提出伊等二人之授信約定書其並未有如被上訴人甲○○之
    授信約定書第十四條：「為便於嗣後立約人與　貴行一切受（授）信往來（合立
    約人之保證行為），立約人茲同意，除另有約定外，憑後列留存印鑑式樣蓋（簽
    ）於受（授）契據，即生效力。」之約定，足見兩造顯未有右揭印鑑卡所載內容
    之合意；縱認該印鑑卡內容為授信約定書之一部，然該等約定本為上訴人統一製
    作而為定型化契約，依該等約定，上訴人均得以丙○○所留存之印鑑式樣，而不
    須另行對保或經被上訴人丙○○之同意，即可任由第三人憑該印鑑與上訴人銀行
    為一切往來亦即借款之連帶保證或借款之情事，此約定顯失公平，且對於被上訴
    人有重大不利益，該約定亦應屬無效。
三、證據：補提授信約定書影本三份。
    理    由
一、本件上訴人主張：被上訴人甲○○於民國（以下同）八十五年十二月十四日邀同
    被上訴人丙○○、乙○○為連帶保證人，向伊借款新台幣（以下同）一百五十萬
    元（下稱系爭第一筆借款），嗣於八十七年六月十五日換單為八十七年六月十五
    日借貸，並數度展延，最後一次係展延為自八十八年十二月十四日借貸，約定八
    十九年十二月十四日到期；又被上訴人丙○○另於八十七年四月十五日邀同被上
    訴人甲○○、乙○○為連帶保證人，向伊借款一百五十萬元（下稱第二筆借款）
    ，之後並數度展延，最後一次展延為自八十八年十月二十七日借貸，約定八十九
    年十月十五日到期。再被上訴人乙○○又於八十七年四月三十日邀同被上訴人甲
    ○○、丙○○為連帶保證人，向伊借款一百五十萬元（下稱第三筆借款），之後
    並數度展延，最後一次展延為自八十八年十月三十日借貸，約定八十九年十月三
    十日到期。前述三筆借款均約定利息按月計付，本金到期一次清償，其逾期在六
    個月以內部分，另按約定利率百分之十，逾期超過六個月部分，另按上開利率百
    分之二十計付違約金。詎被上訴人甲○○、丙○○、乙○○三人分別自八十九年
    十一月十四日、九月二十七日、九月三十日起即未依約繳納利息，依兩造之約定
    ，其債務應視同全部到期，惟迭經催討，均未清償，依法被上訴人等自應負連帶
    清償之責任，並應連帶給付如附表所示之利息、違約金等語。（原判決所命被上
    訴人甲○○應給付上訴人如附表編號一所示金額之本金、利息及違約金，被上訴
    人甲○○、乙○○應連帶給付上訴人如附表編號三所示之本金、利息及違約金，
    被上訴人就此部分未據聲明不服，已確定。）
二、被上訴人丙○○、乙○○則以：伊二人雖曾於八十四年二月間任被上訴人甲○○
    向上訴人借款一百五十萬元之連帶保證人，惟該筆借款早已還清，其連帶保證之
    責任即已終了。關於系爭第一筆借款：被上訴人丙○○、乙○○並未同意擔任被
    上訴人甲○○向上訴人所為之此筆借款之連帶保證人，該借據上之「丙○○」、
    「乙○○」三字皆非伊等筆跡，至該印章雖分別為伊等所有，然係被上訴人甲○
    ○未經伊等同意，私自持該印章向上訴人辦理此筆借款。且上訴人以伊等於八十
    四年間為擔任被上訴人甲○○向上訴人為另一筆借貸之連帶保證人時所填具之授
    信約定書上約定伊等往後以留存印鑑與上訴人所為之所有交易行為均願負責之約
    定，乃違反民法第二百四十七條之一第二款、第三款，該約定顯失公平，應屬無
    效。系爭第二筆借款：被上訴人丙○○並未曾於八十七年四月十五日向上訴人辦
    理此筆借貸，該借據上之筆跡非伊所有，印章則係遭被上訴人甲○○所盜蓋，其
    對此筆借款完全不知情；被上訴人乙○○則辯稱並未擔任此筆借款之連帶保證人
    ，該借據上之筆跡非其所有，印章係遭被上訴人甲○○所盜用等語。至於系爭第
    三筆借款：被上訴人乙○○並未於八十七年四月三十日向上訴人辦理此筆借貸，
    該借據上之筆跡非其所有，印章則係遭被上訴人甲○○所盜蓋，其對此筆借款完
    全不知情；被上訴人丙○○則辯稱並未擔任此筆借款之連帶保證人，該借據上之
    筆跡非其所有，印章係遭被上訴人甲○○所盜用等語。被上訴人甲○○則自認該
    三筆借款均係由其自己持被上訴人丙○○、乙○○之印章前往上訴人銀行辦理，
    原擬以自己名義辦理借貸，但囿於上訴人銀行規定短期貸款一個人僅能貸得一百
    五十萬元之限制，伊遂以被上訴人丙○○、乙○○名義分別辦理借款，被上訴人
    丙○○、乙○○就此均不知情，伊並願承擔所有清償債務之責等語，資為抗辯。
三、查上訴人主張被上訴人甲○○於八十七年六月十五日向伊借貸一百五十萬元，該
    筆借款係由八十五年十二月十四日之同筆借款換單而來並經展延至八十九年十二
    月十四日，該借款自八十九年十一月十四日起即未依約給付利息及系爭第二、三
    筆借款分別自八十九年九月二十七日及九月三十日起均未依約清償等情，無非提
    出被上訴人丙○○、乙○○曾於八十四年二月二十四日及八十四年二月十三日與
    上訴人銀行簽立授信約定書及印鑑卡各一份，及系爭三筆借據上之「丙○○」、
    「乙○○」之印文與留存於上訴人銀行之印鑑卡上印文相符為論據。
四、被上訴人丙○○、乙○○固不否認曾於八十四年二月二十四日經甲○○邀同伊二
    人向上訴人借款之連帶保證人，且該筆甲○○為借款人之一百五十萬元，於斯時
    亦有經丙○○親自簽名蓋章於借據，然該筆一百五十萬元借款本屬一年短期借款
    ，是於第一筆借款還款期限屆至後，甲○○已還清該借款，此經上訴人在本院所
    是認（見本院九十年十月十一日準備程序筆錄）雖上訴人以被上訴人三人係親自
    至伊公司辦理貸款手續，惟查系爭三筆借款均係由被上訴人甲○○逕持被上訴人
    丙○○、乙○○之印章前往上訴人銀行辦理借貸及連帶保證等相關事宜等情，業
    據被上訴人甲○○到庭陳述在卷（見原審九十年四月三十日之言詞辯論筆錄）；
    另據證人林秀敏即辦理系爭三筆借款貸放事宜之上訴人銀行行員於原審到庭亦證
    稱：「第二筆借款是被告（即被上訴人）丙○○的父親（即被上訴人甲○○）拿
    丙○○的印章來辦的。我們是以核對印鑑的方式來辦，印鑑是一樣的；乙○○部
    分亦是我辦的，當時是否他本人來辦的，我忘了，我只審核他的印鑑來核辦。」
    以及「（問：對八十七年第一筆借據有何意見？）這是我經辦的，我不記得是否
    他們本人來辦的。」，而被上訴人乙○○、丙○○均到庭表示於八十九年八月才
    第一次看見辦理借貸之證人林秀敏（見原審九十年四月三十日之言詞辯論筆錄）
    等語，另揆諸上訴人所提出系爭借據，其中丙○○、乙○○部份，於肉眼觀察即
    得知其二人之簽名並非丙○○、乙○○親自簽名之筆跡；自難以該借據上之印章
    與丙○○、乙○○於八十四年二月十四曰留存於上訴人之授權約定書上之印鑑相
    符，即認被上訴人有授權甲○○代為連帶保證及借款之情事。又前揭上訴人所述
    印鑑卡之內容，上訴人並未將其視為授信約定契約內容之一部，此揆諸上訴人於
    原審所提出被上訴人之授信約定書其並未有如甲○○之授信約定書第十四條：「
    為便於嗣後立約人與貴行一切受（授）信往來（含立約人之保證行為），立約人
    茲同意，除另有約定外，憑後列留存印鑑式樣蓋（簽）於受（授）契據，即生效
    力。（本條為個別商議條款）。」之約定，兩造顯未有右揭印鑑卡所載內容之合
    意。縱認該印鑑卡內容為授信約定書之一部，然該等約定本為上訴人統一製作而
    為定型化契約，依該等約定，上訴人均得以丙○○所留存之印鑑式樣，不須另行
    對保抑經被上訴人丙○○之同意，即可任由第三人憑該印鑑與上訴人銀行為一切
    往來亦即借款之連帶保證或借款之情事，此約定顯有失公平，且對於被上訴人有
    重大不利益，從而，依民法第二百四十七條之一規定，該約定亦屬無效。是上訴
    人仍以被上訴人所親簽之授信約定書中（第二條）及印鑑卡之內容，係就當事人
    約定使用留存印鑑，若有發生影響權益變更之情事時，應主動通知上訴人，以使
    上訴人得加以辨識，孰為權益變更後有權代表或有權為該項法律行為之相對人。
    上訴人於辦理授信時，應依授信約定書所為約定之名稱、印鑑等，以善良管理人
    之注意義務為核對及審查，上訴人無權且不得任意變更被上訴人所立約定事項，
    故在未經當事人（被上訴人）同意變更前，如有授信上交易等行為，仍應遵循雙
    方前開約定之指示、事項為之，且被上訴人依授信約定書、印鑑卡之約定，逕將
    印章蓋立於借據之行為，應認係消費借貸及保證契約之成立。則上訴人與有合意
    之行為，即便係爭借據未有被上訴人簽字，然上訴人依授信約定書之個別約定，
    以一善良管理人之注意義務核對原留印鑑之行為，即為有據云云，自無可採。上
    訴人復無法舉出系爭三筆借款乃被上訴人丙○○、乙○○親自辦理，堪信被上訴
    人丙○○、乙○○辯稱未曾親至上訴人銀行辦理系爭三筆借款之借貸及連帶保證
    事宜為真。上訴人銀行行員僅以核對印鑑章之方式，在未與被上訴人丙○○、乙
    ○○當面對保之情形下辦理本件系爭三筆借貸事項等情，已堪認定。
五、按「由自己之行為表示以代理權授與他人者，對於第三人應負授權人之責任，必
    須本人有表見之事實，足使第三人信該他人有代理權之情形存在，始足當之。又
    我國人民將自己印章交付他人，委託該他人辦理特定事項者，比比皆是，倘持有
    印章之該他人，除受託辦理之特定事項外，其他以本人名義所為之任何法律行為
    ，均須由本人負表見代理之授權人責任，未免過苛。原審徒憑上訴人曾將印章交
    付與呂某之事實，即認被上訴人就保證契約之訂立應負表見代理之授權人責任，
    自屬率斷。」（最高法院六十年台上字第二一三○號、七十年度台上字第六五七
    號判例參照）。查上訴人主張即便被上訴人丙○○、乙○○未親自至上訴人銀行
    辦理貸款及連帶保證等事宜，惟被上訴人丙○○、乙○○既將印鑑交由被上訴人
    甲○○保管，並曾於上訴人銀行開立戶頭，該戶頭亦收受來自上訴人銀行撥放之
    貸款，顯見被上訴人丙○○、乙○○曾授權被上訴人甲○○代之為與上訴人借款
    及連帶保證之法律行為。然揆諸上揭判例意旨，尚難僅以印章之交付遽認代理權
    之授與行為存在。又上訴人復主張被上訴人丙○○、乙○○曾經在上訴人銀行開
    立存款帳戶，當認其對於被上訴人甲○○之行為有所授權，並提出被上訴人丙○
    ○、乙○○於上訴人公司之開戶資料影本二份為證，而本件又因被上訴人丙○○
    、乙○○於上訴人銀行設立存款帳戶時間點以及簽立印鑑卡之時間點與擔任連帶
    保證及借貸之時點是否密接而有不同之結果，茲分述如下：
  (一)系爭第一筆借款：上訴人主張被上訴人丙○○、乙○○乃本筆借款之連帶保證人
    ，應與被上訴人甲○○負連帶清償債務之責任。惟查，被上訴人丙○○、乙○○
    係分別於八十四年二月二十四日及八十四年二月十三日與上訴人簽立印鑑卡及授
    信約定書，而兩造就被上訴人丙○○、乙○○曾於八十四年二月二十四日擔任被
    上訴人甲○○向上訴人另一筆一百五十萬元借款之連帶保證人，但已經甲○○還
    清，有如上述，是被上訴人丙○○、乙○○抗辯該印鑑卡與授信約定書係配合八
　　十四年之借款而簽訂等語，應足採信；雖系爭第一筆借款之借據上雖蓋有與被上
    訴人丙○○、乙○○簽立之印鑑卡及授信約定書上相符之印鑑文，然被上訴人甲
　　○○已於原審審理及本院準備程序中自認該筆借款係由其個人單獨所為，事先並
    未告知被上訴人丙○○及乙○○屬實。則本件上訴人與被上訴人甲○○為此筆借
    貸時，既未曾與被上訴人丙○○、乙○○親自對保，復無法提出其他足徵被上訴
    人甲○○持有被上訴人丙○○、乙○○之印章為經過合法授權之事實，尚難認被
    上訴人甲○○以被上訴人丙○○、乙○○之名義為被上訴人甲○○向上訴人為系
    爭第一筆借貸行為之效力及於被上訴人丙○○及乙○○二人，從而，上訴人請求
    被上訴人丙○○、乙○○就系爭第一筆借款應與被上訴人甲○○負連帶清償之責
    任，為無理由。
　(二)系爭第二筆借款：上訴人主張此筆借款為被上訴人丙○○向上訴人借貸，應負清
　　償債務之責等語，固據提出借據、授信約定書、印鑑卡影本以及轉帳支出傳票影
　　本為據。惟查，該筆借款並非被上訴人丙○○親自向上訴人辦理等情，已如前述
　　，被上訴人甲○○亦已自認該筆借款係其未經被上訴人丙○○之同意，逕持被上
　　訴人丙○○之印章向上訴人辦理，從而被上訴人丙○○抗辯此筆借款係被上訴人
　　甲○○盜用被上訴人丙○○之印章而為等語，堪予採信；上訴人雖主張本筆借款
　　係直接撥入被上訴人丙○○在上訴人銀行開立之戶頭內，被上訴人丙○○就被上
　　訴人甲○○之行為難諉為不知云云，然設立存摺帳戶非必然即係為日後借貸而為
　　，況據上訴人提出之被上訴人丙○○於上訴人銀行開立帳戶之資料卡所載日期乃
　　八十四年二月三日，與本筆借款之八十七年四月十五日相去甚遠，且該被上訴人
　　丙○○之戶頭乃由被上訴人甲○○自行前去開立等情，亦為被上訴人甲○○所自
　　認在卷，從而尚難逕認被上訴人丙○○曾有授權被上訴人甲○○向上訴人為本筆
　　借款之意思表示，被上訴人丙○○抗辯其與上訴人間並未成立系爭第二筆借款之
　　契約，堪予採信。上訴人與被上訴人丙○○間既未成立借貸關係，則被上訴人乙
　　○○與上訴人約定擔任本筆債務連帶保證人之約定，即已喪失保證債務之補充性
　　，上訴人請求被上訴人丙○○應依借貸關係就系爭第二筆借款負清償責任暨被上
　　訴人乙○○應就此筆借款負連帶清償責任，為無理由。而被上訴人甲○○就本系
　　爭借款一百五十萬元既自認係伊持被上訴人丙○○、乙○○之印章向上訴人辦理
　　貸款，其真正借用人應為甲○○，且伊亦認諾願承擔所有清償債務之責，依民事
　　訴訟法第三百八十四條規定，應判命甲○○就本系爭借款予清償。原審就此疏未
　　詳究，據判予駁回，自欠允當。上訴意旨就此部分指摘原判決不當，為有理由，
　　應由本院改判如主文第二項所示。
  (三)系爭第三筆借款：上訴人雖復主張被上訴人丙○○亦應就本筆借貸依連帶保證之
    法律關係負連帶清償之責任，惟其所提證據無非為被上訴人丙○○之前在上訴人
    銀行所立之授信約定書及印鑑卡等物，然被上訴人丙○○並未親自辦理本件貸款
    之連帶保證事宜，復未曾授權被上訴人甲○○以其名義與上訴人銀行為任何交易
    往來行為等情，已如前述，上訴人未能再舉證證明被上訴人丙○○有其他足以認
    定曾授權被上訴人甲○○以被丙○○之印章為借貸、保證等法律行為之事實，從
    而，上訴人主張被上訴人丙○○就系爭為被上訴人乙○○之借款負連帶保證責任
    等情，尚難以採信，上訴人此部分之請求難謂有理由。
六、綜上所述，本件上訴人主張本於消費借貸及連帶保證法律關係，除請求甲○○就
    主文第二項金額部分，應於廢棄改判外，其餘請求被上訴人丙○○、乙○○應連
    帶給付上訴人新台幣壹佰伍拾萬元整及如附表一所示之利息、違約金；被上訴人
    丙○○、乙○○應連帶給付上訴人新台幣壹佰伍拾萬元整及如附表二所示之利息
    、違約金；被上訴人丙○○應連帶給付上訴人新台幣壹佰伍拾萬元整及如附表三
    所示之利息、達約金為無理由。原審就此為上訴人敗訴之判決，核無違誤。上訴
    人就此部分之上訴應予駁回。
七、本案事證已臻明確，兩造其餘主張陳述及所提之證據，均毋庸再予審酌，附此敘
    明。
八、本判決第二項係屬被上訴人認諾之判決，爰依職權宣告假執行。
九、據上論結，本件上訴為無理由，依民事訴訟法第四百四十九條第一項、第七十九
    條但書、第四百六十三條、第三百八十九條第一項第一款，判決如主文。
中　　　華　　　民　　　國　　九十一　　年　　　一　　　月　　二十二　　日
~B1民事第三庭審判長法　官　陳照德
~B2　　　　　　　　法　官　蔡王金全
~B3　　　　　　　　法　官　陳成泉
右為正本係照原本作成。
如對本判決上訴，須於收受判決送達後二十日內向本院提出上訴書狀，其未表明上訴
理由者，應於提出上訴後二十日內向本院提出上訴理由書（須按他造人數附具繕本）
，並繳納送達用雙掛號郵票拾份（每份參拾肆元）。
上訴時應提出委任律師或具有律師資格之人之委任狀；委任有律師資格者，另應附具
律師及格證書及釋明委任人與受任人有民事訴訟法第四百六十六條之一第一項但書或
第二項（詳附註）所定關係之釋明文書影本。
~B 　 　　　　　　書記官　劉恒宏
中　　　華　　　民　　　國　　九十一　　年　　　一　　　月　　二十四　　日
附註：
民事訴訟法第四百六十六條之一（第一項、第二項）
對於第二審判決上訴，上訴人應委任律師為訴訟代理人。但上訴人或其法定代理人具
有律師資格者，不在此限。
上訴人之配偶、三親等內之血親、二親等內之姻親，或上訴人為法人、中央或地方機
關時，其所屬專任人員具有律師資格並經法院認為適當者，亦得為第三審訴訟代理人
。
                                                                        Ｈ
~H
附表：
┌───────┬───────┬───────┬───┬──────────────────┬──────┐
│債權本金　　　│借（墊）款日及│  利息計算    │    　│違約金計算期間及利息                │            │
│（即請求金額）│（年、月、日）│              │    　├────────┬─────────┤原借（墊）款│
│              │到期日        │   期 間      │利 率 │逾期六個月以內按│逾期超過六個月以內│金額        │
│              │              │              │(年息)│原利率百分之十  │按原利率百分之二十│            │
├───────┼───────┼───────┼───┼────────┼─────────┼──────┤
│壹佰伍拾萬元  │88年12月14日起│自89年11月14日│      │自89年12月15日起│自90年6月15日起至 │            │
│              │89年12月14日止│起至清償之日止│8.95% │至90年6月14日止 │清償日止          │壹佰伍拾萬元│
├───────┼───────┼───────┼───┼────────┼─────────┼──────┤
│壹佰伍拾萬元  │88年10月27日起│自89年 9月27日│      │自89年10月28日起│自90年4月28日起至 │            │
│              │89年10月15日止│起至清償之日止│8.95% │至90年4月27日止 │清償日止          │壹佰伍拾萬元│
├───────┼───────┼───────┼───┼────────┼─────────┼──────┤
│壹佰伍拾萬元  │88年10月30日起│自89年9月30日 │      │自89年10月31日起│自90年5月 1日起至 │            │
│              │89年10月30日止│起至清償之日止│8.95% │至90年4月30日止 │清償日止          │壹佰伍拾萬元│
└───────┴───────┴───────┴───┴────────┴─────────┴──────┘
合計新台幣肆佰伍拾萬元整。
